# 以物抵债的会计处理

提问人：jackiechen8623 时间：2016-09-05 15:13:23
被审计单位A单位向客户B单位销售商品取得一项应收债权 100 万元，B单位因无现金流用于还款，因此将一处房产经过评估后抵债，房产评估价为 105 万元，经双方协商B单位将此房产进行抵偿 100 万债务，此项会计处理应如何处理呢？ 个人认为： 该项业务不属于债务重组业务，因被审计单位未作出让步，且B单位也无陷入债务危机，因此该项业务将房产按 100 万入账，冲抵 100 万应收账款。

回答人：chenyiwei
可以这样理解。该房产以实际成本（即金额为 100 万元的应收账款）进行初始计量。

回答人：chenyiwei
对 2 楼点评回复如下：只要该抵债房产的公允价值不小于固定资产的原值，就说明该应收款项的可收回金额不小于其原始金额，相应地该应收款项未发生减值，这种情况下应当以应收账款的原始金额作为固定资产的取得成本。